---
title: "Part II 電腦作業"
output: html_notebook
---
作業題目有些LaTex數學式，你可以按RStudio上方的Preview來呈現完整的數學符號。

在勞動經濟學中，我們經常關注各種因素對於工資的影響，其中一項是加入工會對於薪資的影響。

首先請先執行以下程式，清空環境並引入Panel分析的套件plm。
```{r, message=FALSE, warning=FALSE}
rm(list=ls())
library(plm)
```


1. 引入WAGEPAN.rda這個資料。
```{r}
load("~/Part-II-Assignment/WAGEPAN.rdata")
```

在WAGEPAN.rda這個資料中，nr代表某個勞動者，year代表資料所來自年份

2. 請定義資料成為panel data，並取名WAGE_data。
```{r}
WAGE_data <- pdata.frame(WAGEPAN)
```

***
以下分析皆以WAGE_data為主

3. 使用str()檢查nr及year兩個變數的class, 並使用levels()來查看資料橫跨年份
```{r}
str(WAGE_data$nr)
str(WAGE_data$year)
levels(WAGE_data$year)
```

> factor是代表類別資料的一種class，它可以細分成可排序(ordered)類別（如年份、月份）及不可排序(unordered)類別（如性別）。

4. 請依照<http://stats.idre.ucla.edu/r/modules/factor-variables/>的說明，將year轉成可排序類別變數
```{r}
is.factor(WAGE_data$year) 
year_order <- ordered(WAGE_data$year)
year_order
```


> WAGE_data裡有一些變數會隨著時間而改變，比如取對數後的實質薪資($lwage$)、工作經驗($exper$)、婚姻狀況($married$)和工會狀況($union$)。還有一些變數不會隨時間而改變，比如種族($hispan$和$black$)、教育年限($educ$)。

### 初步資料觀察
首先我們看有無加入工會是否會造成薪資的不同。

5. 請將union使用as.logical()轉成logical  class，接著使用geom_boxplot()來繪製比較union=TRUE或FALSE兩群資料的lwage分配箱形圖（如何看請自行Wiki），並描述你的觀察。
```{r}
WAGE_data$union2 <- as.logical(WAGE_data$union)
WAGE_data$union2
library(ggplot2)
library(dplyr)
ggplot(WAGE_data,aes(x=union2,y=lwage))+geom_boxplot()
#有加入公會的人會受到工會的保障，薪資較穩定，故離散程度較小
#有些沒加入公會的人有可能以自己的能力賺取大錢，但也可能出現不受保障被壓榨的員工，故離散程度很大
```


6. 請計算比較不同工會狀況的平均lwage差異[hint: 在作業1中，我們學到使用dplyr::group_by()與dplyr::summarise()來計算不同群組的組內特徵。]
```{r}
WAGE_data%>%group_by(union2)%>%summarise(mean(lwage),sd(lwage))
#有加入公會的人會受到工會的保障，故平均薪資較高，離散程度較小
#沒加入公會的人可能會出現賺大錢或是被壓榨的情況，故平均薪資較低，離散程度較大
```

 7. 我們擔心“單純比較不同工會狀態的平均薪資，反應出來的可能不會是單純的工會效果。會不會還包含教育年限的影響？” 請在不做迴歸估計下，單純觀察資料來判斷以上的擔心是否成立。
```{r}
filter(WAGE_data,union==1) -> wage_union1
wage_union1
filter(WAGE_data,union==0) -> wage_union0
wage_union0
wage_union1%>%ggplot(aes(educ,lwage))+geom_point()+geom_smooth()
wage_union0%>%ggplot(aes(educ,lwage))+geom_point()+geom_smooth()

#在同樣的工會狀況下，不同教育年限的人平均薪資有所差異
#故教育年限可能會影響薪資
```

8. 將資料依教育年限高低分成≥12與<12兩群(變數取名為educ.high)，使用educ.high與union兩變數，觀察不同教育年限與工會狀態間的平均log薪資差異，並描述你看到的現象（有故事性更好）。[hint: dplyr::group_by()可以放超過一個分類變數，用逗點分隔即可 ]
```{r}
WAGE_data$educ.high <- WAGE_data$educ>=12
WAGE_data%>%group_by(educ.high,union)%>%summarise(mean(lwage),sd(lwage))
#無論加入工會與否，學歷較高的人平均log薪資都比較高，表示大部分公司都比較喜歡高學歷的人
#在相同的教育年限組別下，因工會會盡力爭取且保障員工權益，故平均log薪資較高
```

### 模型估計
9. 考慮兩個迴歸模型：
$$lwage_{it}	=\beta_{0}+\beta_{1}union_{it}+\epsilon_{it}...(model1)$$
$$lwage_{it}	=\beta_{0}+\beta_{1}union_{it}+\beta_{2}educ.high_{i}+\epsilon_{it}...(model2)$$
個別對兩個模型進行Pooled OLS估計，兩者的$\beta_1$係數估計值有什麼不同？為什麼？[hint: 可以使用stargazer套件，並以指令stargazer(model1,model2,type="text")將估計結果並列呈現以方便比較]
```{r, message=FALSE, warning=FALSE}
model1 <- lwage~union
model2 <- lwage~union+educ.high
pool1 <- plm(model1,data=WAGE_data,model="pooling")
pool2 <- plm(model2,data=WAGE_data,model="pooling")
library(stargazer)
stargazer(pool1,pool2,type="text")
#pool2估計出來union的係數比pool1小，表示pool1遺漏了一個變數(educ.high)，且這個變數是會影響到薪資的。因此，pool2估出來的結果是比較準的
```

10. 分別計算個別勞動者在樣本期間的平均lwage與平均union，接著畫出兩者間的離散圖及在圖面上加上估計迴歸線。由兩者間的關係，說明勞動者的固定效果如何影響lwage與union兩個變數。
```{r}
WAGE_data%>%group_by(nr)%>%summarise_each(funs(mean)) -> data_mean
data_mean%>%ggplot(aes(x=union,y=lwage))+geom_point()+stat_function(fun = function(x){pool1$coefficients[1]+pool1$coefficients[2]*x},color="black",linetype="solid")+stat_function(fun = function(x){pool2$coefficients[1]+pool2$coefficients[2]*x},color="black",linetype="dashed")
#高學歷的人(勞動者的FE)加入工會會有較高的薪資
```


11. 對lwage, union及educ.high進行組內demean，並觀察demean後的變數離散度，那一個變數的離散度為零？為什麼？
```{r}
lwage_demean <- Within(WAGE_data$lwage,effect = c("individual"))
union_demean <- Within(WAGE_data$union,effect = c("individual"))
educ1 <- WAGE_data%>%subset(educ>=12)
educ.high_demean <- Within(educ1$educ,effect = c("individual"))
library(psych)
describe(lwage_demean)
describe(union_demean)
describe(educ.high_demean)
#教育年限的離散程度為零，因為在工作之後通常不會繼續進修，即教育年限不會隨時間改變
```

12. 考慮如下的模型
$$lwage_{it}=\beta_{1}union_{it}+c_{i}+\epsilon_{it}$$
請分別從固定效果（其估計式有時稱為within estimator）及隨機效果來估算$\beta_1$。
```{r, warning=FALSE}
FEM <- plm(model1,data=WAGE_data,model="within",effect="individual")
summary(FEM)
REM <- plm(model1,data=WAGE_data,model="random")
summary(REM)
stargazer(FEM,REM,type="text")
```

13. 請檢定固定效果是否與勞動者的工會狀態有關連，並說明適不適合使用隨機效果模型。
```{r}
phtest(FEM,REM)
#Hausman test結果顯示：p-value=0.0009<0.05，拒絕H0：固定效果與工會狀態有關，故不適用隨機效果模型
```

14. 請檢定是否存在單純與個人特質有關的隨機效果項，並說明適不適合使用Pooled OLS。
```{r}
pwtest(pool1)
pwtest(pool2)
#檢定結果顯示：p-value<0.05，存在隨機效果項，故不適用pooled OLS
```

