---
title: "Part II 電腦作業"
output: html_notebook
---
作業題目有些LaTex數學式，你可以按RStudio上方的Preview來呈現完整的數學符號。

在勞動經濟學中，我們經常關注各種因素對於工資的影響，其中一項是加入工會對於薪資的影響。

首先請先執行以下程式，清空環境並引入Panel分析的套件plm。
```{r, message=FALSE, warning=FALSE}
rm(list=ls())
library(plm)
library(dplyr)
library(ggplot2)
library(psych)
```


1. 引入WAGEPAN.rda這個資料。
```{r}
load("WAGEPAN.RData")
```

在WAGEPAN.rda這個資料中，nr代表某個勞動者，year代表資料所來自年份

2. 請定義資料成為panel data，並取名WAGE_data。
```{r}
WAGE_data <- pdata.frame(WAGEPAN,c("nr","year"))
WAGE_data
```

***
以下分析皆以WAGE_data為主

3. 使用str()檢查nr及year兩個變數的class, 並使用levels()來查看資料橫跨年份
```{r}
str(WAGE_data$nr)
str(WAGE_data$year)
levels(WAGE_data$year
## 勞動者有545個,年份橫跨8年,兩者同為因子型變數
```

> factor是代表類別資料的一種class，它可以細分成可排序(ordered)類別（如年份、月份）及不可排序(unordered)類別（如性別）。

4. 請依照<http://stats.idre.ucla.edu/r/modules/factor-variables/>的說明，將year轉成可排序類別變數
```{r}
WAGE_data$year <- ordered(WAGE_data$year)
levels(WAGE_data$year)
```


> WAGE_data裡有一些變數會隨著時間而改變，比如取對數後的實質薪資($lwage$)、工作經驗($exper$)、婚姻狀況($married$)和工會狀況($union$)。還有一些變數不會隨時間而改變，比如種族($hispan$和$black$)、教育年限($educ$)。

### 初步資料觀察
首先我們看有無加入工會是否會造成薪資的不同。

5. 請將union使用as.logical()轉成logical  class，接著使用geom_boxplot()來繪製比較union=TRUE或FALSE兩群資料的lwage分配箱形圖（如何看請自行Wiki），並描述你的觀察。
```{r}
WAGE_data$union <- as.logical(WAGE_data$union)
class(WAGE_data$union)
WAGE_data %>% ggplot(aes(x=union,y=lwage))+geom_boxplot()
## 從圖中可以看出加入工會的人工資更為穩定,range較小,整體而言平均變高。
## 沒有加入工會的人工資浮動較大,雖然平均而言工資較低卻有較高的薪資天花板。
```


6. 請計算比較不同工會狀況的平均lwage差異[hint: 在作業1中，我們學到使用dplyr::group_by()與dplyr::summarise()來計算不同群組的組內特徵。]
```{r}
WAGE_data %>% dplyr::group_by(union) %>% dplyr::summarise(mean(lwage))
```

 7. 我們擔心“單純比較不同工會狀態的平均薪資，反應出來的可能不會是單純的工會效果。會不會還包含教育年限的影響？” 請在不做迴歸估計下，單純觀察資料來判斷以上的擔心是否成立。
```{r}
WAGE_data %>% dplyr::group_by(educ) %>% dplyr::summarise(mean(lwage))
## 可以看出教育年限和平均薪資大致呈正向關係

WAGE_data %>% dplyr::group_by(union,educ) %>% dplyr::summarise(mean(lwage)) -> MWAGE
MWAGE
names(MWAGE)[3]<-"mlwage"
MWAGE %>% ggplot(aes(x=educ,y=mlwage,alpha=union))+geom_point()
## 我們可以看出進入工會的教育年限至少為六年,代表說進入工會可能存在教育門檻,會進而影響工會造成的薪資差異
```

8. 將資料依教育年限高低分成≥12與<12兩群(變數取名為educ.high)，使用educ.high與union兩變數，觀察不同教育年限與工會狀態間的平均log薪資差異，並描述你看到的現象（有故事性更好）。[hint: dplyr::group_by()可以放超過一個分類變數，用逗點分隔即可 ]
```{r}
educ.high<-(WAGE_data$educ>=12)
WAGE_data %>% dplyr::group_by(union,educ.high) %>% dplyr::summarise(mean(lwage))
# 我們可以看出在較低教育水準的情況下,加入工會獲得較高的薪資提升,也許跟前面提到的工會門檻有關
# 當人們擁有較高的教育水準時,加入工會的薪資提升就降低了,不過還是可以看出教育和工會都會跟薪資呈正向關係

```

### 模型估計
9. 考慮兩個迴歸模型：
$$lwage_{it}	=\beta_{0}+\beta_{1}union_{it}+\epsilon_{it}...(model1)$$
$$lwage_{it}	=\beta_{0}+\beta_{1}union_{it}+\beta_{2}educ.high_{i}+\epsilon_{it}...(model2)$$
個別對兩個模型進行Pooled OLS估計，兩者的$\beta_1$係數估計值有什麼不同？為什麼？[hint: 可以使用stargazer套件，並以指令stargazer(model1,model2,type="text")將估計結果並列呈現以方便比較]
```{r, message=FALSE, warning=FALSE}
library(stargazer)
model1 <- lwage~union
model2 <- lwage~union + educ.high
p1 <- plm(model1,data=WAGE_data,model="pooling")
p2 <- plm(model2,data=WAGE_data,model="pooling")
stargazer(p1,p2,type="text")
## 這結果其實跟我想得不太一樣,我以為model2會因為加入educ.high而降低union的係數,但結果反而model2的union更高
## 我認為是因為加入educ.high之後,因為union可能有摻雜了些許和educ.high的交互作用項才會如此
```

10. 分別計算個別勞動者在樣本期間的平均lwage與平均union，接著畫出兩者間的離散圖及在圖面上加上估計迴歸線。由兩者間的關係，說明勞動者的固定效果如何影響lwage與union兩個變數。
```{r}
WAGE_data %>% group_by(nr) %>% summarise_each(funs(mean)) ->WAGE_data2
wd1<-lm(model1,data=WAGE_data2)
wd2<-lm(model2,data=WAGE_data2)
WAGE_data2 %>% ggplot(aes(x=union,y=lwage))+geom_point()+stat_function(fun=function(x){wd1$coefficients[1]+wd1$coefficients[2]*x},color="black",linetype="solid")+stat_function(fun=function(x){wd2$coefficients[1]+wd2$coefficients[2]*x},color="black",linetype="dashed")
## 勞動者參與工會的程度愈高,平均薪資會提高,浮動性會降低
```


11. 對lwage, union及educ.high進行組內demean，並觀察demean後的變數離散度，那一個變數的離散度為零？為什麼？
```{r}
WAGE_data$lwage_demean<-Within(WAGE_data$lwage,effect=c('individual'))
WAGE_data$educ.high_demean<-Within(WAGE_data$educ,effect=c('individual'))
describe(WAGE_data$educ.high_demean)

## 我們可以發現教育年限的離散度為0，因為當你進到職場後,除非進修,不然教育年限就固定了,而工會和薪資則會隨時間變動
```
12. 考慮如下的模型
$$lwage_{it}=\beta_{1}union_{it}+c_{i}+\epsilon_{it}$$
請分別從固定效果（其估計式有時稱為within estimator）及隨機效果來估算$\beta_1$。
```{r, warning=FALSE}
fixid_wage<-plm(model1,data=WAGE_data, model ="within", effect ="individual")
r_wage<-plm(model1,data = WAGE_data, model = "random")
stargazer(fixid_wage,r_wage,type = "text",column.labels = c("FE","RE
```

13. 請檢定固定效果是否與勞動者的工會狀態有關連，並說明適不適合使用隨機效果模型。
```{r}
phtest(fw,rw)
## 由p-value可知檢定統計量顯著異於零,表示固定效果與勞動者工會有關,不適合使用隨機效果模型
```

14. 請檢定是否存在單純與個人特質有關的隨機效果項，並說明適不適合使用Pooled OLS。
```{r}
p1
pwtest(p1)
## 可從p-value看出檢定統計量顯著異於零,表示從在個人特質的隨機效果項,不適合使用Pooled OLS
```