---
title: "Part II 電腦作業"
output: html_notebook
---
作業題目有些LaTex數學式，你可以按RStudio上方的Preview來呈現完整的數學符號。

在勞動經濟學中，我們經常關注各種因素對於工資的影響，其中一項是加入工會對於薪資的影響。

首先請先執行以下程式，清空環境並引入Panel分析的套件plm。
```{r, message=FALSE, warning=FALSE}
rm(list=ls())
library(plm)
library(dplyr)
library(ggplot2)
library(psych)
```


1. 引入WAGEPAN.rda這個資料。
```{r}
load("~/Part-II-Assignment/WAGEPAN.rdata")
```

在WAGEPAN.rda這個資料中，nr代表某個勞動者，year代表資料所來自年份

2. 請定義資料成為panel data，並取名WAGE_data。
```{r}
WAGE_data <- pdata.frame(WAGEPAN,c("nr","year"))
```

***
以下分析皆以WAGE_data為主

3. 使用str()檢查nr及year兩個變數的class, 並使用levels()來查看資料橫跨年份
```{r}
 str(WAGE_data$nr)
 str(WAGE_data$year)
 
 levels(WAGE_data$year)
 levels(WAGE_data$year)
```

> factor是代表類別資料的一種class，它可以細分成可排序(ordered)類別（如年份、月份）及不可排序(unordered)類別（如性別）。

4. 請依照<http://stats.idre.ucla.edu/r/modules/factor-variables/>的說明，將year轉成可排序類別變數
```{r}
WAGE_data$year<-ordered(WAGE_data$year)
levels(WAGE_data$year)
```


> WAGE_data裡有一些變數會隨著時間而改變，比如取對數後的實質薪資($lwage$)、工作經驗($exper$)、婚姻狀況($married$)和工會狀況($union$)。還有一些變數不會隨時間而改變，比如種族($hispan$和$black$)、教育年限($educ$)。

### 初步資料觀察
首先我們看有無加入工會是否會造成薪資的不同。

5. 請將union使用as.logical()轉成logical  class，接著使用geom_boxplot()來繪製比較union=TRUE或FALSE兩群資料的lwage分配箱形圖（如何看請自行Wiki），並描述你的觀察。
```{r}
WAGE_data$union<- as.logical(WAGE_data$union)
class(WAGE_data$union)
WAGE_data %>% ggplot(aes(x=union,y=lwage))+geom_boxplot()
```

從圖可知，加入工會的員工的工資分配相對來說更為狹窄，並集中在中位數附近（四分位距變小），且其最小值、中位數、上四分位數、下四分位數等特徵值比沒加入工會的人們有著明顯的提升，但是最大值變小，因此結果顯示加入工會與否有降低高工資，提高低工資，并使工資分配有著更為集中的效果。


6. 請計算比較不同工會狀況的平均lwage差異[hint: 在作業1中，我們學到使用dplyr::group_by()與dplyr::summarise()來計算不同群組的組內特徵。]
```{r}
WAGE_data %>% dplyr::group_by(union) %>% dplyr::summarise(mean(lwage))
```

由表可知有加入公會的人們的工資平均數(取自然對數後)比未加入公會的人還要來得大。

 7. 我們擔心“單純比較不同工會狀態的平均薪資，反應出來的可能不會是單純的工會效果。會不會還包含教育年限的影響？” 請在不做迴歸估計下，單純觀察資料來判斷以上的擔心是否成立。
```{r}
WAGE_data %>% dplyr::group_by(educ) %>% dplyr::summarise(mean(lwage)) 
WAGE_data %>% dplyr::group_by(union,educ) %>% dplyr::summarise(mean(lwage)) -> WAGE.mean
WAGE.mean
names(WAGE.mean)[3] <- "mlwage"
WAGE.mean %>% ggplot(aes(x=educ,y=mlwage,color=union))+geom_point()
```

由左表可知，取自然對數後的平均薪資大致而言會隨著教育年限的增加而上升
由中間的表可以知道，不管加入工會與否，教育年限對於薪資的效果都是非常明顯的

8. 將資料依教育年限高低分成≥12與<12兩群(變數取名為educ.high)，使用educ.high與union兩變數，觀察不同教育年限與工會狀態間的平均log薪資差異，並描述你看到的現象（有故事性更好）。[hint: dplyr::group_by()可以放超過一個分類變數，用逗點分隔即可 ]
```{r}
educ.high <- (WAGE_data$educ>=12)
WAGE_data <- cbind(WAGE_data,educ.high)
WAGE_data %>% dplyr::group_by(union,educ.high) %>% dplyr::summarise(mean(lwage))
```

由表可知，教育年限大於等於12年的人們的薪資會大於低於12年的人們，另外有加入公會的人們的薪資會大於沒有加入的人們

### 模型估計
9. 考慮兩個迴歸模型：
$$lwage_{it}	=\beta_{0}+\beta_{1}union_{it}+\epsilon_{it}...(model1)$$
$$lwage_{it}	=\beta_{0}+\beta_{1}union_{it}+\beta_{2}educ.high_{i}+\epsilon_{it}...(model2)$$
個別對兩個模型進行Pooled OLS估計，兩者的$\beta_1$係數估計值有什麼不同？為什麼？[hint: 可以使用stargazer套件，並以指令stargazer(model1,model2,type="text")將估計結果並列呈現以方便比較]
```{r, message=FALSE, warning=FALSE}
library(stargazer)
model1 <- lwage~ union
model2 <- lwage~ union + educ.high

pool1 <- plm(model1, data = WAGE_data, model = "pooling")
pool2 <- plm(model2, data= WAGE_data, model = "pooling")
stargazer(pool1, pool2,type = "text")
```

結果顯示教育年限的存在與否對於工資具有顯著的影響，另外加入教育年限這個變數以後對於加入工會與否的薪資影響程度是下降的

10. 分別計算個別勞動者在樣本期間的平均lwage與平均union，接著畫出兩者間的離散圖及在圖面上加上估計迴歸線。由兩者間的關係，說明勞動者的固定效果如何影響lwage與union兩個變數。
```{r}
 WAGE_data %>%group_by(nr) %>% summarise(mean(lwage),mean(union))->WAGE_data2
 
 WAGE_data2
 pool1$coefficients
 WAGE_data2 %>% ggplot(aes(y=`mean(lwage)`,x=`mean(union)`))+  geom_point()+stat_function(fun=function(x){
   pool1$coefficients[1]+pool1$coefficients[2]*x
   },color="black",linetype="dashed")->wage.ols.pool1
 wage.ols.pool1
```

勞動者的fixed effect(教育年限)，會使得沒加入工會的人們的薪資降低，但會使參加工會的薪資效果提升

11. 對lwage, union及educ.high進行組內demean，並觀察demean後的變數離散度，那一個變數的離散度為零？為什麼？
```{r}
WAGE_data$lwage_demean<-Within(WAGE_data$lwage,effect=c('individual'))
#邏輯型變數無法demean，並且就算轉化為數值型態，仍舊無法demean，無法解決，所以接下來使用用educ demean而不是用educ_high demean
#WAGE_data$union_demean<-Within(as.numeric(WAGE_data$union),effect=c('individual'))
WAGE_data$educ.high_demean<-Within(WAGE_data$educ,effect=c('individual'))
describe(WAGE_data$educ.high_demean)
```

教育年限的離散度為0，因為教育年限通常在工作後就固定了，其變數只會隨個體不同而相異，但並不會隨著時間而改變，然而加入工會後勞動者的薪資會隨著時間變化。


12. 考慮如下的模型
$$lwage_{it}=\beta_{1}union_{it}+c_{i}+\epsilon_{it}$$
請分別從固定效果（其估計式有時稱為within estimator）及隨機效果來估算$\beta_1$。
```{r, warning=FALSE}
fixid_wage<-plm(model1,data=WAGE_data, model ="within", effect ="individual")
r_wage<-plm(model1,data = WAGE_data, model = "random")
stargazer(fixid_wage,r_wage,type = "text")
```

13. 請檢定固定效果是否與勞動者的工會狀態有關連，並說明適不適合使用隨機效果模型。
```{r}
phtest(fixid_wage,r_wage)
```

Hausman test 檢定結果顯示其p值小於5%，代表勞動者固定效果與工會加入與否有關係，因此並不適合使用隨機效果模型。

14. 請檢定是否存在單純與個人特質有關的隨機效果項，並說明適不適合使用Pooled OLS。
```{r}
pool1
pwtest(pool1)
```

結果顯示p值小於5%，代表存在單純與個人特質有關的隨機效果項，因此並不適合使用Pooled OLS。