---
title: "Part II 電腦作業"
output: html_notebook
---
作業題目有些LaTex數學式，你可以按RStudio上方的Preview來呈現完整的數學符號。

在勞動經濟學中，我們經常關注各種因素對於工資的影響，其中一項是加入工會對於薪資的影響。

首先請先執行以下程式，清空環境並引入Panel分析的套件plm。
```{r, message=FALSE, warning=FALSE}
rm(list=ls())
library(plm)
```


1. 引入WAGEPAN.rda這個資料。
```{r}
load("C:/Users/User/Documents/Part-II-Assignment/WAGEPAN.rdata")
```

在WAGEPAN.rda這個資料中，nr代表某個勞動者，year代表資料所來自年份

2. 請定義資料成為panel data，並取名WAGE_data。
```{r}

WAGE_data<-pdata.frame(WAGEPAN,c("nr","year"))
```

***
以下分析皆以WAGE_data為主

3. 使用str()檢查nr及year兩個變數的class, 並使用levels()來查看資料橫跨年份
```{r}
str(WAGE_data$nr)
str(WAGE_data$year)
levels(WAGE_data$year)
levels(WAGE_data$nr)
```

> factor是代表類別資料的一種class，它可以細分成可排序(ordered)類別（如年份、月份）及不可排序(unordered)類別（如性別）。

4. 請依照<http://stats.idre.ucla.edu/r/modules/factor-variables/>的說明，將year轉成可排序類別變數
```{r}
factor(WAGE_data$year)
ordered(WAGE_data$year)
```


> WAGE_data裡有一些變數會隨著時間而改變，比如取對數後的實質薪資($lwage$)、工作經驗($exper$)、婚姻狀況($married$)和工會狀況($union$)。還有一些變數不會隨時間而改變，比如種族($hispan$和$black$)、教育年限($educ$)。

### 初步資料觀察
首先我們看有無加入工會是否會造成薪資的不同。

5. 請將union使用as.logical()轉成logical  class，接著使用geom_boxplot()來繪製比較union=TRUE或FALSE兩群資料的lwage分配箱形圖（如何看請自行Wiki），並描述你的觀察。
```{r}
as.logical(WAGE_data$union)->lunion
library(dplyr)
library(ggplot2)
WAGE_data%>%ggplot(aes(x=lunion,y=lwage))+geom_boxplot()

##可以透過箱形圖看到不管有沒有加入工會中位數都是一樣的,但是我們可以發現沒有加入工會有著較大的離散度,
##這意味著不加入工會風險較高,而這也代表有機會賺到較多的錢,但反之也可能收入非常低
```
##
雖然加入或不加入公會對一半的人差不多,
但是若不加入公會的話離散質較大,代表著少了一些保障但反過來說少了工會限制薪資帽 會有更高的薪資##


6. 請計算比較不同工會狀況的平均lwage差異[hint: 在作業1中，我們學到使用dplyr::group_by()與dplyr::summarise()來計算不同群組的組內特徵。]
```{r}
WAGE_data%>%group_by(union==1)%>%summarise(mean(lwage))
```

 7. 我們擔心“單純比較不同工會狀態的平均薪資，反應出來的可能不會是單純的工會效果。會不會還包含教育年限的影響？” 請在不做迴歸估計下，單純觀察資料來判斷以上的擔心是否成立。
```{r}
WAGE_data%>%group_by(educ,union)%>%summarise(mean(lwage))
WAGE_data%>%filter(union==1)->Tunion
WAGE_data%>%filter(union==0)->Funion

Tunion%>%ggplot(aes(x=educ,y=lwage))+geom_point()+geom_smooth()
Funion%>%ggplot(aes(x=educ,y=lwage))+geom_point()+geom_smooth()
#可以發現薪資不管在有工會或沒工會的狀況下,隨教育上升薪資也會跟著上升

```

8. 將資料依教育年限高低分成≥12與<12兩群(變數取名為educ.high)，使用educ.high與union兩變數，觀察不同教育年限與工會狀態間的平均log薪資差異，並描述你看到的現象（有故事性更好）。[hint: dplyr::group_by()可以放超過一個分類變數，用逗點分隔即可 ]
```{r}
WAGE_data$educ.high<-WAGE_data$educ>=12
WAGE_data%>%group_by(educ>=12,educ<12,union)%>%summarise(mean(lwage))


##受越多教育的人有相對較佳的薪資,而在加入工會後,平均來說又有更高的薪資,可知加入工會事件不錯的事
##但我們可以發現教育年限較高者加入了工會比起教育年限低者加入工會的薪資漲幅較差,可能是教育年限低者的工會有較強勢的效果
```

### 模型估計
9. 考慮兩個迴歸模型：
$$lwage_{it}	=\beta_{0}+\beta_{1}union_{it}+\epsilon_{it}...(model1)$$
$$lwage_{it}	=\beta_{0}+\beta_{1}union_{it}+\beta_{2}educ.high_{i}+\epsilon_{it}...(model2)$$
個別對兩個模型進行Pooled OLS估計，兩者的$\beta_1$係數估計值有什麼不同？為什麼？[hint: 可以使用stargazer套件，並以指令stargazer(model1,model2,type="text")將估計結果並列呈現以方便比較]
```{r, message=FALSE, warning=FALSE}
lwage~union->model1
pool1<-plm(model1, data=WAGE_data, model='pooling')
summary(pool1)
lwage~union+educ.high->model2
pool2<-plm(model2,data=WAGE_data,model='pooling')

library(stargazer)
stargazer(pool1,pool2,type="text")
```

10. 分別計算個別勞動者在樣本期間的平均lwage與平均union，接著畫出兩者間的離散圖及在圖面上加上估計迴歸線。由兩者間的關係，說明勞動者的固定效果如何影響lwage與union兩個變數。
```{r}
WAGE_data %>% group_by(nr) %>% summarise_each(funs(mean)) ->LUmean


LUmean%>%ggplot(aes(union,lwage))+geom_point()+geom_smooth()

LUmean
##可以看到當加入工會的機率越大薪水有越高的趨勢

```


11. 對lwage, union及educ.high進行組內demean，並觀察demean後的變數離散度，那一個變數的離散度為零？為什麼？
```{r}
lwage_demean<-Within(WAGE_data$lwage,effect=c('individual'))
union_demean<-Within(WAGE_data$union,effect=c('individual'))

educ.high<-(subset(WAGE_data,educ>=12))
educ_demean<-Within(educ.high$educ,effect=c('individual'))
library(psych)
describe(lwage_demean)
describe(union_demean)
describe(educ_demean)

#一輩子只會受一次教育,故並不會隨時間而改變,另兩項皆有機會隨時間改變,又或代表著此DATA中沒有在職進修的樣本存在
```

12. 考慮如下的模型
$$lwage_{it}=\beta_{1}union_{it}+c_{i}+\epsilon_{it}$$
請分別從固定效果（其估計式有時稱為within estimator）及隨機效果來估算$\beta_1$。
```{r, warning=FALSE}
fixeffect<-plm(model1, data=WAGE_data, model='within')
summary(fixeffect)
random<-plm(model2, data=WAGE_data, model='random')
summary(random)
```

13. 請檢定固定效果是否與勞動者的工會狀態有關連，並說明適不適合使用隨機效果模型。
```{r}
phtest(fixeffect,random)

##P-value=0.002665非常顯著固不適合使用RE,也表示固定效果與勞動者的工會狀況有關連
```

14. 請檢定是否存在單純與個人特質有關的隨機效果項，並說明適不適合使用Pooled OLS。
```{r}
pwtest(pool1)

##非常顯著,所以有與個人特質有關的隨機效果項 故不適合使用POOLED OLS
```

