---
title: "Part II 電腦作業"
output: html_notebook
---
作業題目有些LaTex數學式，你可以按RStudio上方的Preview來呈現完整的數學符號。

在勞動經濟學中，我們經常關注各種因素對於工資的影響，其中一項是加入工會對於薪資的影響。

首先請先執行以下程式，清空環境並引入Panel分析的套件plm。
```{r, message=FALSE, warning=FALSE}
rm(list=ls())
library(plm)
library(dplyr)
library(ggplot2)
library(psych)
```


1. 引入WAGEPAN.rda這個資料。
```{r}
load("WAGEPAN.rdata")
WAGEPAN
```

在WAGEPAN.rda這個資料中，nr代表某個勞動者，year代表資料所來自年份

2. 請定義資料成為panel data，並取名WAGE_data。
```{r}
WAGE_data<-pdata.frame(WAGEPAN)

```

***
以下分析皆以WAGE_data為主

3. 使用str()檢查nr及year兩個變數的class, 並使用levels()來查看資料橫跨年份
```{r}
str(WAGE_data$nr)
str(WAGE_data$year)
levels(WAGE_data$year)
# nr 與 year 都是因子型變數，其中nr有545個，年份有8年

```

> factor是代表類別資料的一種class，它可以細分成可排序(ordered)類別（如年份、月份）及不可排序(unordered)類別（如性別）。

4. 請依照<http://stats.idre.ucla.edu/r/modules/factor-variables/>的說明，將year轉成可排序類別變數
```{r}
is.factor(WAGE_data$year)
year_order<-ordered(WAGE_data$year)
levels(year_order)
is.factor(year_order)
year_order
```


> WAGE_data裡有一些變數會隨著時間而改變，比如取對數後的實質薪資($lwage$)、工作經驗($exper$)、婚姻狀況($married$)和工會狀況($union$)。還有一些變數不會隨時間而改變，比如種族($hispan$和$black$)、教育年限($educ$)。

### 初步資料觀察
首先我們看有無加入工會是否會造成薪資的不同。

5. 請將union使用as.logical()轉成logical  class，接著使用geom_boxplot()來繪製比較union=TRUE或FALSE兩群資料的lwage分配箱形圖（如何看請自行Wiki），並描述你的觀察。
```{r}
WAGE_data$union<- as.logical(WAGE_data$union)
class(WAGE_data$union)
WAGE_data %>% ggplot(aes(x=union,y=lwage))+geom_boxplot()

#公會的目的為保障勞工的權益，以加班費的加給為例，有加入公會的勞工在加班費的請領上理應比未加入公會的勞工更為廣泛，因此造成其平均實質薪水會較高。
```


6. 請計算比較不同工會狀況的平均lwage差異[hint: 在作業1中，我們學到使用dplyr::group_by()與dplyr::summarise()來計算不同群組的組內特徵。]
```{r}
WAGE_data%>%group_by(union)%>%summarise(mean(lwage),sd(lwage))
#有加入公會的人平均薪資較高且離散程度較小。
#沒加入公會的人平均薪資較低且離散程度較大。
```

 7. 我們擔心“單純比較不同工會狀態的平均薪資，反應出來的可能不會是單純的工會效果。會不會還包含教育年限的影響？” 請在不做迴歸估計下，單純觀察資料來判斷以上的擔心是否成立。
```{r}
WAGE_data%>%group_by(educ,union)%>%summarise(mean(lwage)) 
#教育年限和薪資的確呈現一個正向關係，可是看不太出來和公會的影響。
```

8. 將資料依教育年限高低分成≥12與<12兩群(變數取名為educ.high)，使用educ.high與union兩變數，觀察不同教育年限與工會狀態間的平均log薪資差異，並描述你看到的現象（有故事性更好）。[hint: dplyr::group_by()可以放超過一個分類變數，用逗點分隔即可 ]
```{r}
WAGE_data$educ.high <- WAGE_data$educ>=12
WAGE_data%>%group_by(educ.high,union)%>%summarise(mean(lwage),sd(lwage))
#不論加不加公會，教育程度較高者其平均log薪資也較高。
```

### 模型估計
9. 考慮兩個迴歸模型：
$$lwage_{it}	=\beta_{0}+\beta_{1}union_{it}+\epsilon_{it}...(model1)$$
$$lwage_{it}	=\beta_{0}+\beta_{1}union_{it}+\beta_{2}educ.high_{i}+\epsilon_{it}...(model2)$$
個別對兩個模型進行Pooled OLS估計，兩者的$\beta_1$係數估計值有什麼不同？為什麼？[hint: 可以使用stargazer套件，並以指令stargazer(model1,model2,type="text")將估計結果並列呈現以方便比較]
```{r, message=FALSE, warning=FALSE}
library(stargazer)
model1 <- lwage~ union
model2 <- lwage~ union + educ.high

pool1 <- plm(model1, data = WAGE_data, model = "pooling")
pool2 <- plm(model2, data= WAGE_data, model = "pooling")
stargazer(pool1, pool2,type = "text")

#由教育年限的係數可以發現相當顯著，但也減弱了公會的影響。
```

10. 分別計算個別勞動者在樣本期間的平均lwage與平均union，接著畫出兩者間的離散圖及在圖面上加上估計迴歸線。由兩者間的關係，說明勞動者的固定效果如何影響lwage與union兩個變數。
```{r}
WAGE_data %>% group_by(nr) %>% summarise_each(funs(mean)) ->id.mean
id1<-lm(model1,data=id.mean)
id2<-lm(model2,data=id.mean)
id.mean %>% ggplot(aes(x=union,y=lwage)) + geom_point()+stat_function(fun=function(x){
  id1$coefficients[1]+id1$coefficients[2]*x
  },color="black",linetype="solid")  + stat_function(fun=function(x){
  id2$coefficients[1]+id2$coefficients[2]*x
  },color="black",linetype="dashed")

## 勞動者的固定效果（教育），看起來會使得沒加入工會的薪資降低，但會使參加工會的效果提升
```


11. 對lwage, union及educ.high進行組內demean，並觀察demean後的變數離散度，那一個變數的離散度為零？為什麼？
```{r}
WAGE_data$lwage_demean<-Within(WAGE_data$lwage,effect=c('individual'))
##  邏輯型變數無法demean，但是就算是轉化為數值型，仍無法demean，不懂如何解決，所以後面用educ demean 沒用educ_high demean
##  WAGE_data$union_demean<-Within(as.numeric(WAGE_data$union),effect=c('individual'))
WAGE_data$educ.high_demean<-Within(WAGE_data$educ,effect=c('individual'))
describe(WAGE_data$educ.high_demean)

## 教育年限的離散度為0，因為教育年限通常在工作后就固定了，他只會隨個體不同而不同，但并不會隨時間改變，而加入工會、薪資會隨時間變動。
```

12. 考慮如下的模型
$$lwage_{it}=\beta_{1}union_{it}+c_{i}+\epsilon_{it}$$
請分別從固定效果（其估計式有時稱為within estimator）及隨機效果來估算$\beta_1$。
```{r, warning=FALSE}
fixid_wage<-plm(model1,data=WAGE_data, model ="within", effect ="individual")
r_wage<-plm(model1,data = WAGE_data, model = "random")
stargazer(fixid_wage,r_wage,type = "text")

```

13. 請檢定固定效果是否與勞動者的工會狀態有關連，並說明適不適合使用隨機效果模型。
```{r}
phtest(fixid_wage,r_wage)

# Hausman test 檢定 p值小於5%，固定效果與工會狀態有關聯，不適合使用隨機效果模型
```

14. 請檢定是否存在單純與個人特質有關的隨機效果項，並說明適不適合使用Pooled OLS。
```{r}
pool1
pwtest(pool1)

# 存在與個人特質有關的隨機效果項，不適合使用 Pooled OLS.
```